最　高　行　政　法　院　裁　定
                                     100年度裁字第2782號
上  訴  人　名度建設股份有限公司
代　表　人　陳進興
被 上訴 人　台南市政府
代　表　人　賴清德
上列當事人間區域計畫法事件，上訴人對於中華民國100年4月26
日高雄高等行政法院99年度訴字第552號判決，提起上訴，本院
裁定如下：
　　主  文
上訴駁回。
上訴審訴訟費用由上訴人負擔。
　　理  由
一、按對於高等行政法院判決之上訴，非以其違背法令為理由，
    不得為之，行政訴訟法第242條定有明文。依同法第243條第
    1項規定，判決不適用法規或適用不當者，為違背法令；而
    判決有同條第2項所列各款情形之一者，為當然違背法令。
    是當事人對於高等行政法院判決上訴，如依行政訴訟法第24
    3條第1項規定，以高等行政法院判決有不適用法規或適用不
    當為理由時，其上訴狀或理由書應有具體之指摘，並揭示該
    法規之條項或其內容；若係成文法以外之法則，應揭示該法
    則之旨趣，倘為司法院解釋或本院之判例，則應揭示該判解
    之字號或其內容。如以行政訴訟法第243條第2項所列各款情
    形為理由時，其上訴狀或理由書，應揭示合於該條項各款之
    事實。上訴狀或理由書如未依此項方法表明者，即難認為已
    對高等行政法院判決之如何違背法令有具體之指摘，其上訴
    自難認為合法。
二、緣上訴人於臺南縣關廟鄉（民國99年12月25日改制為台南市
    ○○區○○○○段378-3號、398-1號、398-6號、399-1號、
    400號、401-3號、401-4號等一般農業區農牧用地（下稱系
    爭土地）上鋪設水泥、柏油地面作道路及停車場使用，經臺
    南縣關廟鄉公所（99年12月25日改制為台南市關廟區公所，
    下稱關廟鄉公所）於99年3月12日查獲，檢附相關資料向臺
    南縣政府（99年12月25日改制合併為台南市政府，下稱被上
    訴人）舉發。被上訴人認上訴人所為違反區域計畫法第15條
    第1項規定，依同法第21條第1項規定，以99年5月13日府地
    用字第0990116283號處分書（下稱原處分）裁罰新臺幣（下
    同）6萬元，並命立即停止一切非法開發、使用行為，及應
    於繳款書送達之次日起3個月內恢復原狀或依法申請變更使
    用。上訴人不服，遂循序提起行政訴訟。
三、上訴人以原判決違背法令，主張略以：原處分載明違章土地
    為臺南縣關廟鄉○○○段378-3號、398-1號、398-6號、399
    -1號、400號、401-3號、401-4號，然查報表上認定違規使
    用者，並無同段378-3號、399-1號土地，顯然原處分內容與
    認定事實不一致，違反實質上合法之要件，此亦不可依行政
    程序法第114條補正，原判決未就此加以指摘審理，自屬判
    決不適用法規或適用不當之違背法令等語。
四、惟查，事實認定乃事實審法院之職權，茍其事實之認定符合
    證據法則，縱其證據之取捨與當事人所希冀者不同，致其事
    實之認定亦異於該當事人之主張者，亦不得謂為原判決有違
    背法令之情形。本件原判決已論明：系爭土地係屬非都市土
    地於區域計畫公告實施後經劃定使用分區為一般農業區之農
    牧用地，依區域計畫法第15條第1項前段、第21條第1項、非
    都市土地使用管制規則第5條第1項、第6條第1項、第3項等
    規定，應依「各種使用地容許使用項目及許可使用細目表」
    規定，農牧用地之容許使用項目、許可使用細目及附帶條件
    使用。茍欲作私設通路使用者，除須經目的事業主管機關、
    使用地主管機關及有關機關許可外，且限於以集村方式興建
    農舍者及甲種、乙種、丙種、丁種建築用地，因未面臨建築
    線，無道路可出入需要者，始得申請許可將農牧用地作私設
    道路使用（上開「各種使用地容許使用項目及許可使用細目
    表」農牧用地容許使用項目中「12.私設通路」之附帶條件
    參照）。上訴人不否認其就系爭土地之使用，違反上開使用
    項目及許可使用細目表之管制，則原處分依區域計畫法第21
    條第1項規定之最低額度6萬元裁罰，並給予上訴人3個月之
    改善期間，俾上訴人恢復原狀或依法申請使用，難謂有何違
    反比例原則或未注意當事人有利情形之違誤，且上訴人於系
    爭土地上鋪設水泥、柏油地面作道路及停車場使用，應注意
    、能注意而不注意違反上開區域計畫法及相關管制規定，即
    難謂無過失等情事。並明確論述其事實認定之依據及得心證
    之理由，核與卷證資料相符，亦與證據法則無違。又原處分
    係依實際違規情形為認定，查報資料僅為參考，且依原審卷
    第89-92頁之照片，亦已載明關廟鄉○○○段378-3號、399-
    1號土地之違規情形，上訴意旨主張查報表上認定違規使用
    之土地並無同段378-3號、399-1號，顯然原處分內容與認定
    事實不一致等語，無非就原審所為證據取捨及事實認定職權
    之行使為指摘，泛言其有不適用法規或適用不當之違背法令
    ，而未具體表明合於不適用法規、適用法規不當、或行政訴
    訟法第243條第2項所列各款之事實，難認對原判決之如何違
    背法令已有具體之指摘。依首開規定及說明，應認其上訴為
    不合法。
五、據上論結，本件上訴為不合法。依行政訴訟法第249條第1項
    前段、第104條，民事訴訟法第95條、第78條，裁定如主文
    。
中　　華　　民　　國　　100　 年　　11　　月　　17　　日
                    最高行政法院第二庭
                        審判長法官　劉　鑫　楨
                              法官　姜　素　娥
                              法官　吳　慧　娟
                              法官　許　瑞　助
                              法官　李　玉　卿

以  上  正  本  證  明  與  原  本  無  異
中　　華　　民　　國　　100　 年　　11　　月　　18　　日
　　　　　　　　　　　　　　　書記官　賀　瑞　鸞